fr: Design du pot/siège de toilette: Pliant; Standard; Autre
bg-BG: Дизайн на гърне/тоалетна седалка: Сгъваема; Стандартна; Други
nl: Ontwerp potje/wc-bril: Inklapbaar; Standaard; Andere
pt-BR: Formato do troninho/penico infantil: Dobrável; Padrão; Outro
sv: Design på pott-/toalettsits: Hopfällbar; Standard; Övrigt
ru: Конструкция горшка/сиденья для унитаза: Складной; Стандартный; Другой
el: Σχεδιασμός καθίσματος γιογιό/τουαλέτας: Αναδιπλούμενη; Κανονικό; Άλλο
hu: Bili-/vécéülőke kialakítása: Összecsukható; Normál; Egyéb
sl-SI: Dizajn kahlice/straniščne deske: Zložljiva; Standardna; Drugo
cs: Tvar nočníku/záchodového sedátka: Skládací; Standardní; Jiné
pl: Projekt nocnika/deski sedesowej: Składanie; Standard; Inne
it: Modello del sedile del vasino/WC: Pieghevole; Standard; Altro
da: Potte/toiletsæde-design: Foldbar; Standard; Andet
ko: 유아 변기/변기 디자인: 접기; 표준; 기타
ja: おまる/便座の種類: 折りたたみ; スタンダード; その他
sk-SK: Dizajn nočníka/záchodovej dosky: Skladací; Štandardný; Iné
nb: Utforming av potte-/toalettsete: Sammenleggbar; Standard; Annet
es: Diseño de bacinilla/asiento de inodoro: Plegable; Estándar; Otros
hr-HR: Dizajn kahlice / sjedala za WC: Sklopivo; Standardno; Ostalo
tr: Lazımlık/Klozet tasarımı: Katlanabilir; Standart; Diğer
fi: Potan/wc-istuimen muotoilu: Taittuva; Tavallinen; Muu
de: Design des Töpfchens/Toilettensitzes: Faltbar; Standard; Sonstiges
zh-CN: 便盆/马桶座圈设计: 折叠式的; 标准; 其他
lt-LT: Puoduko / tualeto sėdynės dizainas: Sulankstomas; Standartinis; Kita
th: การออกแบบฝารองนั่งชักโครก/โถส้วม: ขอบพับ; มาตรฐาน; อื่นๆ
pt-PT: Design do assento para bacio/sanita: Dobrável; Padrão; Outro
en: Potty/Toilet seat design: Folding; Standard; Other
vi: Thiết kế bô/Bồn cầu: Xe lăn gấp; Bánh xe tiêu chuẩn; Khác
zh-TW: 兒童輔助便座/馬桶座圈設計: 折疊式; 標準; 其他
ro-RO: Design oliță/scaun de toaleta: Pliabilă; Standard; Altele